【裁判字號】    97,簡上,1125
【裁判日期】    971224
【裁判案由】    詐欺
【裁判全文】
臺灣板橋地方法院刑事判決            97年度簡上字第1125號
上訴人
即被告  甲○○○
上列上訴人即被告因詐欺案件，不服本院中華民國97年7 月31日
97年度簡字第1995號第一審刑事簡易判決（聲請簡易判決處刑案
號：臺灣板橋地方法院檢察署97年度偵字第4933號），提起上訴
，本院管轄之第二審合議庭判決如下：
    主  文
上訴駁回。
    事實及理由
一、本案經本院審理結果，認第一審以被告甲○○○幫助意圖為
    自己不法之所有，以詐術使人將本人之物交付，依刑法第30
    條第1 項、第2 項、第339 條第1 項、第41條第1 項前段等
    規定，判處有期徒刑3 月，如易科罰金，以新臺幣1,000 元
    折算1 日，其認事用法均無違誤，量刑亦屬適當，應予維持
    ，爰引用如附件第一審刑事簡易判決書所記載之犯罪事實、
    證據及理由。
二、被告甲○○○於上訴狀所載之上訴意旨略以：伊係外國人，
    並患有精神疾病領有重大傷病卡，與常人有異，且工作不易
    ；又伊嫁至臺灣10年，育有一幼女，先生亦已過世，生活家
    計均有困難，原審量刑過重云云。經查：原審判決所認定之
    犯罪事實，有如第一審刑事簡易判決書所載之證據在卷可稽
    ，事證已臻明確。再原審判決係依據刑法第57條規定，詳為
    審酌被告恣意提供個人銀行帳戶予詐欺集團使用，助長詐欺
    犯罪之風氣，造成無辜民眾受騙而受有金錢損失，並擾亂金
    融交易往來秩序及社會正常交易安全，並增司法機關偵查犯
    罪之困難程度，並兼衡被告素行、被害人之損害金額，暨被
    告犯後態度等一切情狀後，始本於法律所賦予之裁量權限而
    為刑度宣告，且判處之刑度與本罪名法定最高刑度比較，亦
    有相當差距，自難認原審科刑存有過重之情，而被告雖以其
    個人生活及精神情況不佳等誤認原審判決過重，惟其並未於
    本院準備程序及審理期日到庭提出或請求本院另行調查可能
    對其有利之證據以供參酌，自難認原審本於裁量權所定被告
    之刑度有何不當之處，被告認量刑過重，而不服原判決，洵
    屬無據，顯非可採。
三、綜上所述，被告甲○○○提起上訴，仍執前詞指摘原審判決
    認事用法有誤云云，洵屬無據，應予駁回。而被告經本院合
    法傳喚，無正當理由不到庭，依刑事訴訟法第455 條之1 第
    3 項準用同法第371 條規定，自得不待其到庭陳述，逕行判
    決，附此敘明。
據上論斷，依刑事訴訟法第455 條之1 第1 項、第3 項、第371
條、第368 條、第373 條，判決如主文。
本案經檢察官連思藩到庭執行職務。
中    華    民    國    97    年    12    月    24    日
                  刑事第十五庭  審判長法  官  張江澤
                                      法  官  劉景宜
                                      法  官  陳海寧
以上正本證明與原本無異。
不得上訴。
                                      書記官  彭麗紅
中    華    民    國    97    年    12    月    24    日
附錄本案論罪科刑法條全文：
刑法第339條第1項：
意圖為自己或第三人不法之所有，以詐術使人將本人或第三人之
物交付者，處 5 年以下有期徒刑、拘役或科或併科 1,000 元以
下罰金。


司法院資訊處製作；財團法人民間司法改革基金會備份。
